臺灣板橋地方法院刑事判決　　　　　　94年度交易字第130 號
公　訴　人　臺灣板橋地方法院檢察署檢察官
被　　　告　丙○○
上列被告因過失致死等案件，經檢察官提起公訴（94年度偵字第
7520號），本院改依簡式審理程序，判決如下：
    主  文
丙○○服用酒類，不能安全駕駛動力交通工具而駕駛，處有期徒
刑肆月；又因過失致人於死，處有期徒刑壹年；應執行有期徒刑
壹年貳月。緩刑貳年。
    事  實
一、丙○○於民國（下同）94年4 月26日下午3 時許起至同日下
    午5 時許止，與友人在臺北縣樹林市○○路某處，飲用高梁
    酒類（小瓶裝）半瓶後，已有反應較慢、感覺減低、影響駕
    駛之情形，而不能安全駕駛動力交通工具，仍於酒後旋即駕
    駛車牌號碼6F-4193 號自用小客車，由臺北縣樹林市欲往臺
    北縣板橋市之方向行駛，迨同日下午5 時20分許，駕駛前開
    車輛沿臺北縣板橋市○○路往新海橋方向行駛，途經臺北縣
    板橋市○○路○ 段435 之10號前時，明知汽車駕駛人有飲用
    酒類後其吐氣所含酒精濃度超過0.25毫克者，不得駕車；且
    依當時情形天候晴，路況係乾燥、無缺陷、無障礙物、視距
    良好之柏油路面，並無不能注意之情事，竟疏未注意，遂於
    通過上開路段時，因酒精影響致意識不清，竟貿然跨越上開
    路段之雙黃線逆向行駛，致撞及正騎乘車牌號碼MFB-936 號
    重型機車沿臺北縣板橋市○○路往浮洲橋方向行經該處之楊
    明志，致楊明志受有開放性傷口於左胸和左大腿大的撕裂傷
    及肋骨骨折以及右足和右上肢、右手肘、右下肢、右大腿撕
    裂傷（起訴書誤載為左胸開放性傷口、肋骨骨折、右足及右
    上肢、右手肘、右下肢、右大腿、左大腿等處撕裂傷）之傷
    害，楊明志雖經送醫急救，仍因出血性休克於同日下午6 時
    許不治死亡。嗣警方據報前往現場處理，並對丙○○測試飲
    酒後吐氣所含酒精成分，發現其酒精濃度高達每公升0.90毫
    克，始得悉上情。
二、案經楊明志之配偶乙○○○及其子甲○○訴由臺北縣政府警
    察局板橋分局報請臺灣板橋地方法院檢察署檢察官偵查起訴
    。本院於準備程序進行中，被告就被訴事實為有罪之陳述，
    經告知被告簡式審判程序之旨，並聽取當事人之意見後，裁
    定進行簡式審判程序。
    理  由
一、訊據被告丙○○對其於上揭時、地，因服用酒類不能安全駕
    駛動力交通工具而駕駛，及因駕駛汽車過失致被害人楊明志
    傷重死亡之事實，業於本院準備程序中與審理時均坦承不諱
    ，並有告訴人乙○○○與甲○○之指訴，及目擊證人辜進源
    於警詢時證述綦詳（見臺灣板橋地方法院檢察署94年度偵字
    第7520號偵查卷宗第23至25頁），復有臺北縣政府警察局板
    橋分局道路交通事故當事人酒精測定紀錄表、臺北縣政府警
    察局重大交通事故紀錄（通報）單、道路交通事故現場草圖
    、臺北縣政府警察局交通警察隊板橋分隊處理道路交通事故
    案件紀錄表、道路交通事故現場圖、道路交通事故調查報告
    表（一）（二）、亞東紀念醫院生化檢驗報告、刑法第一百
    八十五條之三案件測試觀察紀錄表、臺北縣政府警察局道路
    交通事故當事人登記聯單、亞東紀念醫院診斷證明書、臺北
    縣政府消防局【救護案類】受理記錄單、臺北縣政府警察局
    勤務指揮中心受理各類案件記錄單各1 件、車籍作業系統-
    查詢認可資料2 件及照片38幀各在卷可稽（附於同上偵查卷
    宗第6 、8 正反面至11、30至36、38、41、47至65頁）。而
    被害人楊明志確係因本件交通事故，受有開放性傷口於左胸
    和左大腿大的撕裂傷及肋骨骨折以及右足和右上肢、右手肘
    、右下肢、右大腿撕裂傷之傷害，雖經送醫急救，仍因出血
    性休克於94年4 月26日下午6 時許不治死亡，亦經臺灣板橋
    地方法院檢察署檢察官督同法醫師相驗無訛，有臺北縣政府
    警察局板橋分局相驗案件初步調查報告表、相驗屍體證明書
    、驗斷書、勘（相）驗筆錄、亞東紀念醫院診斷證明書各在
    卷可憑（分別附於同上偵查卷宗第7 、34頁及同署94年度相
    字第582 號相驗卷宗第68、69、75至79頁）。再者，人體酒
    精濃度達於每公升0.5 毫克時，即有反應較慢、感覺減低、
    影響駕駛之情形，有行政院國軍退除役官兵輔導委員會臺北
    榮民總醫院88年8 月5 日北總內字第26868 號函可參，故
    參諸上開酒精測試結果，被告顯已達到服用酒類後不能安全
    駕駛動力交通工具之狀態。且按汽車駕駛人有飲用酒類後其
    吐氣所含酒精濃度超過0.25毫克者，不得駕車；又汽車在雙
    向二車道行駛時，均應在遵行車道內行駛，道路交通安全規
    則第97條第1 款定有明文，被告既係領有駕駛執照之駕駛人
    ，對上開規定自應知之甚稔，且被告於上揭時日駕車行經上
    開地點，理應注意及此，而依道路交通事故調查報告表及現
    場照片所示，當日天候晴，路況係乾燥、無缺陷、無障礙物
    、視距良好之柏油路面，並無使被告不能注意之情事，詎被
    告竟疏未注意上揭規定而肇致車禍，其應負過失罪責甚明。
    再被害人楊明志確因本件車禍死亡，已如前述，並據被告供
    認在卷，是被告之過失犯行與被害人之死亡間，顯有相當因
    果關係。綜上，足認被告上開自白核與事實相符。本件事證
    明確，被告犯行洵堪認定，應予依法論科。
二、核被告丙○○所為，係犯刑法第185 條之3 服用酒類不能安
    全駕駛動力交通工具而駕駛罪及同法第276 條第1 項過失致
    人於死罪。被告所犯上開2 罪間，犯意各別，行為互殊，應
    予分論併罰。又被告係汽車駕駛人，酒醉駕車因而肇事致人
    死亡，應依道路交通管理處罰條例第86條第1 項規定，就過
    失致人於死罪部分，加重其刑至二分之一。爰審酌被告酒後
    駕車對一般往來之公眾及自身皆具有高度危險性，政府已加
    強宣導多時，被告卻於飲酒後仍心存僥倖，駕車上路，既漠
    視自己安危，也罔顧公眾安全，兼衡被告之過失程度、造成
    被害人死亡之結果，惟其於犯罪後業能坦承犯行且與被害人
    家屬達成民事和解並賠償損害（有臺北縣板橋市公所94年10
    月5 日北縣板民字第0940066304號核定函暨臺北縣板橋市調
    解委員會調解書各1 件存於本院卷內可參）等一切情狀，分
    別量處如主文所示之刑，並定其應執行之刑，以資懲儆。查
    被告前未曾受有期徒刑以上刑之宣告，有臺灣高等法院被告
    前案紀錄表1 件在卷可按，其因一時短於思慮，致觸犯本件
    犯行，且與被害人家屬達成民事和解並予賠償完畢，被告經
    此次教訓，應知所警惕，信無再犯之虞，本院認前開對其宣
    告之刑，以暫不執行為適當，爰併宣告緩刑二年，以啟自新
    。
據上論斷，應依刑事訴訟法第273 條之1 第1 項、第299 條第1
項前段，刑法第185 條之3 、第276 條第1 項、第51條第5 款、
第74條第1 款，道路交通管理處罰條例第86條第1 項，罰金罰鍰
提高標準條例第1 條前段，判決如主文。
本案經檢察官張慶林到庭執行職務
中　　華　　民　　國　　94　　年　　12　　月　　23　　日
                    交通法庭  法　官  陳  靜  茹
以上正本證明與原本無異。
如不服本判決，應於判決送達後10日內，向本院提出上訴狀。
                              書記官  廖  美  紅
中　　華　　民　　國　　94　　年　　12　　月　　23　　日
附錄本案論罪科刑法條全文：
刑法第185 條之3
服用毒品、麻醉藥品、酒類或其他相類之物，不能安全駕駛動力
交通工具而駕駛者，處一年以下有期徒刑、拘役或三萬元以下罰
金。
刑法第276條
因過失致人於死者，處二年以下有期徒刑、拘役或二千元以下罰
金。
從事業務之人，因業務上之過失犯前項之罪者，處五年以下有期
徒刑或拘役，得併科三千元以下罰金。
